HOJA DE VIDA



Fredy Arturo Montero Meléndez CC. 12627078 de Ciénaga Magdalena Celular; 3114175271

Perfil Profesional: Administrador de Empresas T.P 22278 CPAE Correo Electrónico: fredymontero06@hotmail.com

PERFIL PROFESIONAL

Administrador de Empresas con más de 10 de experiencia en el sector empresarial, persona dinámica, emprendedora con liderazgo, capaz de resolver problemas, dar soluciones apropiadas y afrontar cambios. Tengo la capacidad de liderar equipos de trabajo, en ventas, mercadeo, y Procesos administrativo, maximizando los recursos, para la consecución de los objetivos propuestos. Orientando todos los recursos hacia el desarrollo de clientes nuevos, apertura de nuevos territorios, estrategias de mercadeo para la recordación de marca, cobertura, rotación de producto y aumento de las ventas, para competir con mayor efectividad en el mercado en la búsqueda de un mejoramiento continuo a nivel personal y profesional, mejorando así, mi calidad de vida, dispuesto aceptar los nuevos retos

COMPETENCIAS

- Dirigir, asesorar, y coordinar organizaciones públicas, privadas y asociativas.
- Dirigir las áreas funcionales de las empresas.
- Elaborar planes negocios y proyectos de inversión.
- Diseñar e implementar planes estratégicos en la empresa.
- Gestionar planes de desarrollo del talento humano.

OBJETIVO.

Vincularme a la entidad para poder aplicar los conocimientos y experiencia adquiridos a través de los años.

FORMACION ACADEMICA.

PRIMARIA: ESCUELA NO 10 PARA VARONES

1980 - 1985 Ciénaga Magdalena

Título: Básica Primaria

SECUNDARIA: INSTITUTO COMERCIO MODERNO

1986 -1992 Santa Marta – Magdalena

Título: Bachiller Académico

UNIVERSITARIOS: UNIVERSIDAD SIMON BOLIVAR

1995 - 2001 Barranquilla Atlántico

Título: Administrador de Empresas

DIPLMADO: Diplomado Alta Gerencia

4 abril 2001 Universidad Simón Bolívar

CURSOS:

- Auditorías Internas de sistema de gestión integral HSEQ ISO 9001 2015 ISO 14001 2015, ISO 45001 2018
- Corp. Universitaria Empresarial Alexander Humboldt: Mercadeo y Marketing Digital
- Nuevos Modelos Gerenciales Corp. Universitaria Empresarial Alexander Humboldt.
- Modelos Empresariales hacia el Futuro del Trabajo a través de Entidades de Economía Solidaria. Cámara de Comercio, Sena, Osedesing Año 2022.

EXPERIENCIA LABORAL

Experiencia Laboral

Teléfono:

ESE Hospital San Cristóbal Ciénaga M. Empresa: Asistente Financiero Cargo: Jefe Inmediato: Pedro Alonso Tiempo de Servicio: 20/11/1998 - 28/04/2000 Teléfono Punto Cel. JM Ciénaga Magda. **Empresa: Coordinador Comercial** Cargo: Jefe Inmediato: Diego Vergara Balbín 12/02/2005 - 20/04/2007 - (2 años y 4 meses) Tiempo de Servicio: Teléfono: 3015243972 Serviacoopcta Barranquilla Atlántico Empresa: Cargo: **Coordinador Administrativo** Jefe Inmediato: Dr.: Jairo Cuervo Tiempo de Servicio: 15/07/2009 - 04/07/2011 (2 años) Teléfono: 3012611363 **Sodimac Colombia SA (Homecenter)** Empresa: **Vendedor Profesional** Cargo: Jefe Inmediato: Fernando Restrepo Vergara desde 15/06/2012 - 4/10/2017 - (5 años y 4mese) Tiempo de Servicio:

3116514402

Empresa: Fundación Mujeres Manos Unidas

Cargo: Capacitador Emprendimiento

Jefe Inmediato: Juana de Armas Maldonado

Tiempo de Servicio: desde 17/01/2021 - 15 /11/2022 (1años y 11meses)

Teléfono: 3012337503

REFERENCIAS PERSONALES

Liz Dayan Zarate

Profesión; Psicóloga

Teléfono: 3173694379

Miny Yofa Silva

Profesión; Docente

Teléfono: 3045761629

REFERENCIAS FAMILIAREZ

• Alexander zarate

Profesión: Docente

Teléfono.: 3008040468

• Carmen Montero

Profesión: Enfermera

TEL: 3002274213

Fredy Montero Meléndez

FREDY ARTURO MONTERO MELENDEZ

C.C.: 12.627078 de Ciénaga — Magdalena